台灣屏東地方法院刑事判決　　　　　　　　　　　　　九十年度易字第一三八七號
　　公　訴　人　臺灣屏東地方法院檢察署檢察官
　　被　　　告　乙○○
　　選任辯護人　吳春生
右列被告因竊盜案件，經檢察官提起公訴（九十年度偵字第五八一九號），本院判決
如左：
    主  文
乙○○攜帶凶器竊盜，累犯，處有期徒刑捌月。扣案之網袋貳個沒收。
    事  實
一、乙○○曾於民國（下同）八十一年十一月間，因違反肅清煙毒條例案件，經本院
    判處有期徒刑四年八月確定，於八十六年七月一日執行完畢。猶不知悔改，因聽
    說屏東縣枋山鄉楓港村北側山區（俗稱茉莉彎）臺一線四五二公里又五百公尺處
    ，有人設置鳥網盜捕他人訓練放飛之賽鴿，遂於九十年九月十日下午二時三十分
    許，攜帶其所有客觀上足以危害他人生命、身體之柴刀（未扣案）一把及供裝鴿
    之網袋二個至上址，見不詳姓名人所設置之鳥網上已有飛鴿落網受困，竟意圖為
    自己不法之所有，取出柴刀割破鳥網後（毀損部分未據告訴），竊取已在該不詳
    姓名人實力支配下之賽鴿二十餘隻，得手後放入網袋中，正欲離去之際，為警當
    場查獲並扣得上開網袋二個。
二、案經屏東縣警察局恆春分局報請台灣屏東地方法院檢察署檢察官偵查起訴。
    理  由
一、訊據被告乙○○固不否認於右揭時、地竊取賽鴿之行為，惟辯稱：伊正要收鴿子
    時就被逮捕了，為未遂犯等語。經查，就本件查獲經過而言，訊據證人即查獲警
    員寅○○於本院審理時證稱：我們是依據賽鴿協會鴿友報案，說被告在那邊架設
    網子，我們到現場時，被告剛好從網子收完鴿子要下來，手拿袋子裝十幾隻鴿子
    ，一看到我們時就跑了，後來就跳到海中等語，足見被告已將賽鴿從網子取下，
    始為警逮獲，是該鴿子業已置於其實力支配之下，核屬既遂，是被告所辯，尚難
    採信。此外，被告所捕獲之賽鴿分別係被害人戊○○、己○○、丙○○、卯○○
    、子○○、辰○○、午○○、廖慶申、壬○○、癸○○、丑○○、丁○○、庚○
    ○○、辛○○、巳○○、甲○○等十六人所有，業據渠等於警訊時及偵訊中指述
    甚詳，並又贓物認領保管收據十六份在卷可稽。又被告行竊時係攜帶一把柴刀，
    業據其於偵查及本院審理時供述明確，其嗣於本院最後一次審理時，翻異前詞，
    改稱係拿鐵片割破鳥網云云，顯係事後卸責之詞，不足取信。本件事證明確，被
    告犯行洵堪認定。
二、核被告所為，係犯刑法第三百二十一條第一項第三款之加重竊盜罪。公訴意旨認
    被告所犯係刑法第三百二十條第一項之普通竊盜罪，尚有未恰，惟其基本事實同
    一，本院自得予以審理，並變更起訴法條。又公訴意旨另認被告尚有架設鳥網捕
    捉賽鴿之行為，惟此部分犯行既經被告堅決否認，又無其他證據加以證明，自難
    以被告敢將鳥網割破乙節，即遽論其有架設鳥網之行為，而本院亦查無其他積極
    證據足資證明被告此部分犯行，惟系爭賽鴿既已受困於網上，足認已入於不詳姓
    名設網者之實力支配下，被告擅取，亦屬竊盜，附此敘明。被告曾於八十一年十
    一月間，因違反肅清煙毒條例案件，經本院判處有期徒刑四年八月確定，於八十
    六年七月一日執行完畢，有台灣屏東地方法院檢察署刑案資料查註紀錄表、台灣
    高等法院被告全國前案紀錄表各乙紙在卷可按，其於五年之內再犯有期徒刑之本
    罪，為累犯，應依法加重其刑。爰審酌被告素行不良、犯罪動機、目的、手段、
    所生損害、犯後數次翻異供詞，態度尚非良好等一切情狀，量處如主文所示之刑
    。
三、扣案之網袋係被告所有供其裝入所竊鴿子之用，業據其於警訊及偵查中供述明確
    ，其嗣於本院審理時，飾詞否認，辯稱網袋原本即放置於鳥網下云云，核其所言
    ，顯與常情有違，尚難採信，是扣案之網袋二個應依刑法第三十八條第一項第二
    款之規定予以宣告沒收。另柴刀一把雖為被告所有供犯罪所用之物，業據其供述
    在卷，惟因未據扣案，且時隔久遠，乏證據證明現尚存在，為免執行困難，爰不
    併予宣告沒收。
據上論斷，應依刑事訴訟法第二百九十九條第一項前段、第三百條，刑法第三百二十
一條第一項第三款、第五十五條、第四十七條、第三十八條第一項第二款，判決如主
文。
本案經檢察官趙燕利到庭執行職務。
中      華      民      國    九十一    年      二      月    二十七    日
                                    台灣屏東地方法院刑事第一庭
                                        審判長法  官  潘正屏
                                              法  官  林世民
                                              法  官  楊中琪
得上訴
右正本證明與原本無異。
如不服本判決應於收受本判決送達後十日內向本院提出上訴書狀，其未敘述上訴理由
者，並得於提起上訴後十日內向本院補提理由書狀（均須按他造當事人之人數附繕本
 ）「切勿逕送上級法院」
                                               書記官   謝博興
中    華    民    國     九十一      年      三      月       一      日
附錄論罪法條：刑法第三百二十一條第一項第三款
中華民國刑法第三百二十一條
 (加重竊盜罪)
犯竊盜罪而有左列情形之一者，處六月以上五年以下有期徒刑：
三  攜帶兇器而犯之者。
